【裁判字號】    97,上易,343
【裁判日期】    970530
【裁判案由】    竊盜
【裁判全文】
臺灣高等法院刑事判決                 97年度上易字第343號
上  訴  人
即  被  告  甲○○
                    原住基隆市.
                    原住基隆市.
上列上訴人，因竊盜案件，不服臺灣基隆地方法院96年度易字第
805 號，中華民國96年12月26日第一審判決（起訴案號：臺灣基
隆地方法院檢察署96年度偵字第5862號），提起上訴，本院判決
如下：
    主  文
上訴駁回。
    事  實
一、甲○○因違反毒品危害防制條例案件，經台灣基隆地方法院
    於民國（下同）95年10月30日以95年度訴字第691 號判決，
    判處有期徒刑4月、8月、應執行有期徒刑10月確定，嗣經同
    院於96年7月16日，以96年度聲減字第335號裁定，減刑為應
    執行有期徒刑5月確定，甫於96年7月16日執行完畢。甲○○
    仍不知悔改，意圖為自己不法之所有，於96年11月15日凌晨
    5時許，騎乘向友人王紹安借得車牌號碼HUE–461 號重型機
    車，前往基隆市○○街55號地下室停車場，見四下無人之際
    ，持客觀上足以危害人之生命、身體安全，具有危險性之兇
    器螺絲起子1支，擊破乙○○所有停放該處車牌號碼389–LM
    號營業用小客車車窗後（毀損部分未據告訴），開啟車門進
    入車內竊取車用液晶螢幕2 台（NECVOX廠牌）、身分證、聯
    結車駕駛執照、機車駕駛執照、行車執照、郵局提款卡各1
    張及回數票12張、行動電話1具、零錢約新臺幣300元及私章
    1枚得手，嗣經警循線於96年11月16日下午5時許，在甲○○
    基隆市○○路459號3樓住處及甲○○身上，分別扣得上揭竊
    得車用液晶螢幕2台、身分證、駕駛執照及提款卡各1張及回
    數票4張，始查悉上情。
三、案經基隆市警察局第二分局報告臺灣基隆地方法院檢察署檢
    察官偵查起訴。
    理  由
一、證據能力部分：
    本案下列所引各項被告以外之人於審判外之言詞或書面陳述
    ，被告於原審審判期日調查證據時，已知該等證據係屬審判
    外之陳述，迄法院言詞辯論終結前均未就該等證據證據能力
    聲明異議，法院審酌該等言詞或書面陳述作成之情況，並無
    非法取得等不適當之情形，且經法院於審判期日依法進行證
    據之調查、辯論，被告於訴訟上之程序權，已受保障，依刑
    事訴訟法第159條之5之規定，自有證據能力。
二、上揭犯罪事實，業據上訴人即被告（下稱被告）甲○○，於
    原審時供承不諱，核與證人王紹安、王介誠於警詢時證述、
    被害人乙○○於警詢指訴之情節相符，此外，復有現場照片
    7 張及贓物認領保管單在卷可稽，堪認被告之自白與事實相
    符，自堪採信。從而，本案事證明確，被告上開犯行，洵堪
   以認定，應依法論科。
三、按，刑法321條第1項第3 款之攜帶兇器竊盜罪，係以行為人
    攜帶兇器為其加重要件，此所謂兇器，其種類並無限制，凡
    客觀上足以對人之生命、身體安全構成威脅，具有危險性之
    兇器均屬之，且祇須行竊時攜帶此種具危險性之兇器為已足
    ，並不以攜帶之初有行兇之意圖為必要（最高法院79年臺上
    字第5253號判例意旨參照），亦不以將該兇器自他地攜往行
    竊地為必要（最高法院62年臺上字第2489號判例意旨參照）
    ，是不問該兇器係行為人自行攜往行竊現場，或在竊盜現場
    臨時持以行竊，均應論行為人以攜帶兇器竊盜罪。查，螺絲
    起子，屬金屬材質，質地堅硬，倘持之朝人體揮戳，對人之
    生命、身體安全均足以構成威脅，屬具危險性之兇器，被告
    持以為竊盜犯行，核其所為，係犯刑法第321 條第1項第3款
    之攜帶兇器竊盜罪。被告有事實欄所載前案紀錄暨科刑執行
    情形，有臺灣高等法院被告前案紀錄表在卷可稽，其於受有
    期徒刑之執行完畢後，5 年內故意再犯有期徒刑以上之本罪
    ，為累犯，應依刑法第47條第1 項之規定加重其刑。原審經
    審理結果，認被告罪證明確，因而適用刑法第321條第1項第
    3款、第47條第1項等規定，並審酌被告不思正當工作以換取
    財物，妄想以竊盜方式不勞而獲，觀念殊不足取，並亟待矯
    治；被告犯罪動機係要籌措前案易科罰金款項，被害人財產
    法益之侵害程度，持螺絲起子擊破被害人營業用小客車車窗
    後行竊犯罪手法，暨其坦承犯行而表悔悟之犯後態度等一切
    情狀，量處被告有期徒刑七月，另認，被告用以行竊之螺絲
    起子1 支並未扣案，查無證據足認現仍存在，為免日後執行
    之困難，爰不予宣告沒收。經核其認事用法尚無違誤，量刑
    亦允當，被告提起上訴，辯稱原審量刑過重，應給被告一次
    改過自新機會，核非可取，自為無理由，其上訴應予駁回。
    又被告受合法傳喚，無正當理由不到庭，爰不待其陳述逕行
    判決如前。
據上論斷，應依刑事訴訟法第368條、第371條，判決如主文。
本案經檢察官陳國鳴到庭執行職務。
中    華    民    國    97    年    5     月    30    日
                  刑事第十四庭審判長法  官  陳志洋
                                    法  官  吳啟民
                                    法  官  蔡聰明
以上正本證明與原本無異。
不得上訴。
                                    書記官  陳建邦
中    華    民    國    97    年    5     月    30    日
刑法第321條：
犯竊盜罪而有左列情形之一者，處6月以上5年以下有期徒刑：
一、於夜間侵入住宅或有人居住之建築物、船艦或隱匿其內而犯
    之者。
二、毀越門扇、牆垣或其他安全設備而犯之者。
三、攜帶兇器而犯之者。
四、結夥三人以上而犯之者。
五、乘火災、水災或其他災害之際而犯之者。
六、在車站或埠頭而犯之者。
前項之未遂犯罰之。


司法院資訊處製作；財團法人民間司法改革基金會備份。
